【裁判字號】    94,訴緝,199
【裁判日期】    950127
【裁判案由】    毒品危害防制條例
【裁判全文】
臺灣板橋地方法院刑事判決             94年度訴緝字第199號
公  訴  人  臺灣板橋地方法院檢察署檢察官
被      告  甲○○
上列被告因違反毒品危害防制條例案件，經檢察官提起公訴（九
十四年度核退毒偵字第二一０號），以及移送併案審理（臺灣板
橋地方檢察署九十四年度毒偵字第六五六五號），被告於本院準
備程序中就被訴事實為有罪之陳述，經告知被告簡式審判程序之
旨，並聽取當事人之意見後，合議庭裁定由受命法官獨任進行簡
式審判程序，判決如下：
    主    文
甲○○連續施用第一級毒品，累犯，處有期徒刑捌月。扣案第一
級毒品海洛因參包（合計餘驗淨重捌點捌壹公克）均沒收銷燬之
；扣案包裝上揭毒品之外包裝袋參個均沒收之。又連續施用第二
級毒品，累犯，處有期徒刑柒月。扣案第二級毒品安非他命壹拾
貳包（其中壹包淨重零點伍公克、另壹拾壹包合計毛重肆拾伍點
貳柒捌公克）均沒收銷燬之；扣案包裝上揭毒品之外包裝袋貳拾
貳個以及磅秤壹臺、吸食器壹組均沒收之。應執行有期徒刑壹年
貳月。扣案第一級毒品海洛因參包（合計餘驗淨重捌點捌壹公克
）以及第二級毒品安非他命壹拾貳包（其中壹包淨重零點伍公克
、另壹拾壹包合計毛重肆拾伍點貳柒捌公克）均沒收銷燬之；扣
案包裝上揭毒品之外包裝袋貳拾伍個以及磅秤壹臺、吸食器壹組
均沒收之。
    犯罪事實
一、甲○○前於民國八十七年間因施用毒品案件，經依臺灣桃園
    地方法院八十七年度毒聲字第五二號裁定送觀察、勒戒後，
    認有繼續施用毒品之傾向，經同院以八十七年度毒聲字第四
    ０五號裁定令入戒治處所施以強制戒治，嗣因執行強制戒治
    成效及格，無繼續戒治之必要，同院乃以八十七年度毒聲字
    第二九六八號裁定停止戒治，所餘期間付保護管束，於八十
    七年十二月四日釋放出所，詎其於保護管束期間內違反保護
    管束應遵守事項情節重大，同院復以八十八年度毒聲字第一
    六九四號裁定撤銷停止戒治，再令入戒治處所施以強制戒治
    ，嗣因執行強制戒治成效及格，無繼續戒治之必要，同院又
    以八十九年度毒聲字第六八號裁定停止戒治，所餘期間付保
    護管束，於八十九年一月二十五日釋放出所，該停止戒治付
    保護管束期間至八十九年三月八日期滿後，由臺灣桃園地方
    法院檢察署檢察官以八十九年度戒偵字第一九八號為不起訴
    處分確定。
二、甲○○復於八十九年間因施用毒品案件，除經本院以八十九
    年度毒聲字第四五九六號裁定令入戒治處所施以強制戒治，
    嗣因執行強制戒治成效及格，無繼續戒治之必要，本院乃以
    九十年度毒聲字第三０六七號裁定停止戒治，所餘期間付保
    護管束，於九十年八月十七日釋放出所，該停止戒治付保護
    管束期間至九十年十二月二十八日期滿外，另經本院以八十
    九年度易字第三三七六號判處有期徒刑六月，如易科罰金，
    以三百元折算一日確定。復於九十年間因持有毒品案件，經
    本院以九十年度易字第二一二五號判處有期徒刑十一月，甲
    ○○不服而提起上訴，經臺灣高等法院以九十年度上易字第
    二八八六號判決上訴駁回確定。甲○○犯上揭二罪所科刑罰
    經臺灣高等法院以九十一年度聲字第一一六號裁定應執行有
    期徒刑一年三月確定。另於八十九年間因贓物案件，經臺灣
    桃園地方法院以八十八年度易字第一八六四號判處有期徒刑
    五月，甲○○不服而提起上訴，經臺灣高等法院以八十八年
    度上易字第五二九四號判決上訴駁回確定。又於九十年間因
    偽造文書案件，經臺灣桃園地方法院以九十年度訴字第二四
    九號判處應執行有期徒刑八月確定。甲○○入監接續執行前
    述各罪所科刑罰，於九十二年五月二十九日縮短刑期假釋出
    監，於九十二年十一月十一日縮短刑滿，假釋未經撤銷而以
    已執行完畢論（於本案構成累犯）。
三、甲○○竟猶不思戒絕毒癮，基於施用第二級毒品安非他命之
    概括犯意，自九十三年十一月六日某時許起至同年十一月七
    日凌晨三時許止，在臺北縣五股鄉○○路三十二巷四十二號
    十三樓住處內，連續多次以將第二級毒品安非他命置於鋁箔
    紙上點火燒烤產生煙霧吸聞之方式施用第二級毒品安非他命
    ；復於九十四年十月三十一日晚間九時許為警採集尿液前九
    十六小時內某時許，在臺北縣樹林巿太平路一二一號三樓住
    處內，以將第二級毒品安非他命置於玻璃球內點火燒烤產生
    煙霧吸聞之方式施用第二級毒品安非他命。另基於施用第一
    級毒品海洛因之概括犯意，先後於九十三年十一月八日上午
    九時二十五分許（檢察官起訴書誤載為十時許）、九十四年
    十月三十一日晚間九時許分別為警採集尿液前二十六小時內
    某時許，以將第一級毒品海洛因置於香菸內點燃吸聞之方式
    施用第一級毒品海洛因各一次。嗣經警(一)於九十三年十一月
    八日凌晨三時二十分許，在臺北縣五股鄉○○路○段與蓬萊
    路口查獲，並扣得其所有預備供施用之第一級毒品海洛因二
    包（合計驗餘淨重三‧四公克）、第二級毒品安非他命一包
    （淨重０‧五公克）；(二)於九十四年十月三十一日下午七時
    四十分許，在臺北縣樹林巿太平路一二一號前查獲，並扣得
    其所有預備供施用之第一級毒品海洛因一包（驗餘淨重五‧
    四一公克）、第二級毒品安非他命十一包（包含分裝袋二十
    一個，合計毛重四十五‧二七八公克）以及其所有供施用第
    二級毒品安非他命所用之磅秤一臺、吸食器一組。
四、案經臺北縣政府警察局蘆洲分局報請臺灣板橋地方法院檢察
    署檢察官偵查起訴，以及移送併案審理，甲○○於本院準備
    程序中就被訴事實為有罪之陳述，經告知甲○○簡式審判程
    序之旨，並聽取當事人之意見後，合議庭裁定由受命法官獨
    任進行簡式審判程序。
    理    由
一、訊據被告甲○○對於在前述時間及地點施用第一級毒品海洛
    因及第二級毒品安非他命等事實均自白不諱（見本院九十五
    年一月十六日簡式審判筆錄），而其於九十三年十一月八日
    上午九時二十五分許、九十四年十月三十一日晚間九時許分
    別為警採集尿液送臺灣檢驗科技股份有限公司以ＧＣ／ＭＳ
    氣相層析／質譜儀法確認檢驗結果，均呈安非他命類及鴉片
    類陽性反應，有該公司出具之濫用藥物尿液檢驗報告二份以
    及臺北縣政府警察局蘆洲分局偵辦毒品危害防制條例案件被
    移送者姓名暨代碼對照表、臺北縣政府警察局樹林分局毒品
    危害防制條例被移送者姓名暨代碼對照表各一件附卷可稽（
    見臺灣板橋地方法院檢察署九十三年度毒偵字第五一一七號
    偵查卷第十五頁、同署九十四年度核退毒偵字第二一０號偵
    查卷第七頁、同署九十四年度毒偵字第六五六五號偵查卷第
    十九頁以及本院卷宗）；並有被告所有預備供施用之第一級
    毒品海洛因三包（合計驗餘淨重八‧八一公克）、第二級毒
    品安非他命十二包（其中一包淨重０‧五公克、另十一包合
    計毛重四十五‧二七八公克）、其所有供施用第二級毒品安
    非他命所用之磅秤一臺、吸食器一組扣案以及法務部調查局
    九十四年一月十九日調科壹字第０六０００九二五六號鑑定
    通知書、臺北縣政府警察局蘆洲分局五股分駐所查獲涉嫌毒
    品危害防制條例毒品初步鑑驗報告單、贓證物清單、檢驗照
    片、行政院衛生署管制藥品管理局九十四年十二月二十三日
    管檢字第０九四００一二一二七號檢驗成績書各一件在卷供
    參（見臺灣板橋地方法院檢察署九十四年度核退毒偵字第二
    一０號偵查卷第十頁、同署九十三年度毒偵字第五一一七號
    偵查卷第十四頁及第十九頁、同署九十四年度核退毒偵字第
    二一０號偵查卷第十一頁以及本院卷宗）；前開毒品成分均
    與被告尿液中驗出之毒品反應一致，足認被告自白確與事實
    相符。再者，被告前於八十七年間因施用毒品案件，經依臺
    灣桃園地方法院八十七年度毒聲字第五二號裁定送觀察、勒
    戒後，認有繼續施用毒品之傾向，經同院以八十七年度毒聲
    字第四０五號裁定令入戒治處所施以強制戒治，嗣因執行強
    制戒治成效及格，無繼續戒治之必要，同院乃以八十七年度
    毒聲字第二九六八號裁定停止戒治，所餘期間付保護管束，
    於八十七年十二月四日釋放出所，詎其於保護管束期間內違
    反保護管束應遵守事項情節重大，同院復以八十八年度毒聲
    字第一六九四號裁定撤銷停止戒治，再令入戒治處所施以強
    制戒治，嗣因執行強制戒治成效及格，無繼續戒治之必要，
    同院又以八十九年度毒聲字第六八號裁定停止戒治，所餘期
    間付保護管束，於八十九年一月二十五日釋放出所，該停止
    戒治付保護管束期間至八十九年三月八日期滿；復於八十九
    年間再施用毒品，經本院以八十九年度毒聲字第四五九六號
    裁定令入戒治處所施以強制戒治，嗣因執行強制戒治成效及
    格，無繼續戒治之必要，本院乃以九十年度毒聲字第三０六
    七號裁定停止戒治，所餘期間付保護管束，於九十年八月十
    七日釋放出所，該停止戒治付保護管束期間至九十年十二月
    二十八日期滿等事實，併有臺灣桃園地方法院檢察署檢察官
    八十九年度戒偵字第一九八號不起訴處分書、同署檢察官八
    十九年度毒偵字第四０三六號起訴書各一件（見臺灣板橋地
    方法院檢察署九十四年度核退毒偵字第二一０號偵查卷第二
    十八頁至第三十頁）以及臺灣高等法院被告前案紀錄表一份
    存卷足憑。是被告於強制戒治執行完畢釋放出所後，五年內
    再犯本案施用第一級毒品及第二級毒品等犯行均堪認定，應
    予依法論罪科刑。
二、核被告所為，係犯毒品危害防制條例第十條第一項之施用第
    一級毒品罪及同條第二項之施用第二級毒品罪。其施用第一
    級毒品海洛因前、後非法持有第一級毒品海洛因之低度行為
    ，以及施用第二級毒品安非他命前、後非法持有第二級毒品
    安非他命之低度行為，應分別為其施用各該毒品之高度行為
    所吸收，均不另論罪。又被告先後多次施用第一級毒品海洛
    因之行為、多次施用第二級毒品安非他命之行為，時間均緊
    接，方法亦相同，所犯各係犯罪構成要件相同之罪名，均為
    連續犯，應分別依刑法第五十六條規定各論以一連續施用第
    一級毒品罪、一連續施用第二級毒品罪。至公訴意旨雖未敘
    及被告於九十四年十月三十一日晚間九時許為警採集尿液前
    九十六小時內某時許、二十六小時內某時許，分別施用第二
    級毒品安非他命以及第一級毒品海洛因等犯行，惟此部分犯
    罪行為與檢察官提起公訴之犯罪事實既有連續犯之裁判上一
    罪關係，應為起訴效力所及，且經檢察官移送併案審理（臺
    灣板橋地方檢察署九十四年度毒偵字第六五六五號），本院
    自應併予審理，附此敘明。被告所犯上揭二罪間，犯意各別
    ，罪名有異，應予分論併罰。被告於八十九年間因施用毒品
    案件，經本院以八十九年度易字第三三七六號判處有期徒刑
    六月，如易科罰金，以三百元折算一日確定；復於九十年間
    因持有毒品案件，經本院以九十年度易字第二一二五號判處
    有期徒刑十一月，被告不服而提起上訴，經臺灣高等法院以
    九十年度上易字第二八八六號判決上訴駁回確定；被告犯上
    揭二罪所科刑罰經臺灣高等法院以九十一年度聲字第一一六
    號裁定應執行有期徒刑一年三月確定；另於八十九年間因贓
    物案件，經臺灣桃園地方法院以八十八年度易字第一八六四
    號判處有期徒刑五月，被告不服而提起上訴，經臺灣高等法
    院以八十八年度上易字第五二九四號判決上訴駁回確定；又
    於九十年間因偽造文書案件，經臺灣桃園地方法院以九十年
    度訴字第二四九號判處應執行有期徒刑八月確定；被告入監
    接續執行前述各罪所科刑罰，於九十二年五月二十九日縮短
    刑期假釋出監，於九十二年十一月十一日縮短刑滿，假釋未
    經撤銷而以已執行完畢論，有臺灣高等法院被告前案紀錄表
    一件在卷足憑，其於五年內再犯本案有期徒刑以上之罪，為
    累犯，應依刑法第四十七條規定加重其刑，並於同法第七十
    條規定遞加之。爰審酌被告前已因施用毒品，經獲得不起訴
    處分之寬典，復入監執行徒刑完畢，仍不能戒除毒癮，再次
    漠視法令禁制而犯本罪，顯見其自制能力甚低，惟其施用毒
    品所生危害，實以自戕身心健康為主，對於他人生命、身體
    、財產等法益，尚無明顯而重大之實害，兼衡其施用毒品之
    次數以及犯罪後坦承犯行之良好態度等一切情狀，分別量處
    如主文所示之刑，並定應執行刑，以資懲儆。
三、扣案之第一級毒品海洛因三包（合計驗餘淨重八‧八一公克
    ）以及第二級毒品安非他命十二包（其中一包淨重０‧五公
    克、另十一包合計毛重四十五‧二七八公克），分別為查獲
    之第一級毒品及第二級毒品，不問屬於犯人與否，均應依毒
    品危害防制條例第十八條第一項前段規定沒收銷燬之。而扣
    案包裝上揭毒品之外包裝袋共二十五個，係用以包裹毒品，
    具防止裸露、逸出及潮濕之功用，便於攜帶施用，係預備供
    被告施用毒品所用之物，且經被告自承確屬其所有，復經本
    院當庭勘驗無訛（見本院九十五年一月十六日簡式審判筆錄
    ），均應依刑法第三十八條第一項第二款規定宣告沒收。又
    扣案之磅秤一臺、吸食器一組，分別係被告所有供分裝及施
    用第二級毒品安非他命所用之物，亦經其陳明在卷，併依刑
    法第三十八條第一項第二款規定宣告沒收。至被告於如犯罪
    事實欄三(二)所示時間及地點為警查獲之分裝袋一包，則為其
    否認係供或預備供施用毒品所用之物，復查無證據足認該等
    分裝袋係被告所有供或預備供施用第一級毒品海洛因或第二
    級毒品安非他命所用之物，故不予宣告沒收，附此敘明。
據上論斷，應依刑事訴訟法第二百七十三條之一第一項、第二百
九十九條第一項前段，毒品危害防制條例第十條、第十八條第一
項前段，刑法第十一條前段、第五十六條、第四十七條、第三十
八條第一項第二款、第五十一條第五款，判決如主文。
本案經檢察官陳鴻濤到庭執行職務。
中    華    民    國    95    年    1     月    27    日
                  刑事第七庭  法  官  王  瑜  玲
上列正本證明與原本無異。
如不服本判決，應於判決送達後10日內向本院提出上訴狀（應附
繕本），上訴於臺灣高等法院。
中    華    民    國    95    年    1     月    27    日
                              書記官  黃  頌  棻
附錄本案論罪科刑法條全文：
毒品危害防制條例第十條
施用第一級毒品者，處六月以上五年以下有期徒刑。
施用第二級毒品者，處三年以下有期徒刑。


司法院資訊處製作；財團法人民間司法改革基金會備份。
